臺灣雲林地方法院刑事判決　　　　　　　 99年度訴字第898號
公　訴　人　臺灣雲林地方法院檢察署檢察官
被　　　告　任家鋒
上列被告因違反毒品危害防制條例等案件，經檢察官提起公訴（
99年度偵字第834 、885 、1004、1037、1442、1642、1938、20
77號），被告於本院準備程序進行中，就被訴事實為有罪之陳述
，經本院告知簡式審判程序意旨，並聽取公訴人及被告之意見後
，本院合議庭裁定由受命法官獨任依簡式審判程序審理，並判決
如下：
    主      文
任家鋒犯非法持有子彈罪，處有期徒刑月，併科罰金新臺幣壹
萬元，有期徒刑如易科罰金及罰金如易服勞役，均以新臺幣壹仟
元折算壹日。
    事實及理由
一、犯罪事實：
    任家鋒明知具有殺傷力之子彈，係屬槍砲彈藥刀械管制條例
    所列管之物，非經主管機關許可，不得持有之，竟基於持有
    具有殺傷力子彈之犯意，於民國98年11月中旬某日，在雲林
    縣林內鄉九芎村長興8 之6 號之林忠正住處內，由林忠正交
    付具殺傷力之由口徑9mm 制式彈殼組合直徑8.9mm 金屬彈頭
    而成之非制式子彈1 顆，及由金屬彈殼組合直徑8.9mm 金屬
    彈頭而成之非制式子彈1 顆而持有之，並將之放置在雲林縣
    斗南鎮將軍里將軍22巷1 弄7 號住處。嗣於99年2 月23日清
    晨6 時10分許，為警持本院核發之99年度聲搜字第116 號搜
    索票，至其上開住處查獲，並扣得前開子彈2 顆（均因鑑定
    而試射完畢）
二、認定犯罪事實所憑之證據及理由：
  (一)本案被告任家鋒所犯之罪，係死刑、無期徒刑、最輕本刑為
    3 年以上有期徒刑以外之罪，其於準備程序就前揭被訴事實
    為有罪之陳述，經受命法官告知簡式審判程序之旨，並聽取
    其與公訴人之意見後，本院合議庭裁定，依刑事訴訟法第27
    3 條之1 規定，由受命法官獨任進行簡式審判程序，是本案
    之證據調查，依刑事訴訟法第273 條之2 規定，不受同法第
    159 條第1 項、第161 條之2 、第161 條之3 、第163 條之
    1 及第164 條至第170 條規定之限制，合先敘明。
  (二)上開犯罪事實，業據被告任家鋒於偵查及本院審理中，均坦
    承不諱，核與證人李忠偉偵查中具結後之證述大致相符（見
    99年度偵字第2077號卷(二)第210 、214 頁），並有搜索現場
    照片15張在卷可稽（雲警南刑字第0991000122號卷第17-24
    頁），及具殺傷力之子彈2 顆扣案可資佐證。又扣案之2 顆
    子彈，經送請內政部警政署刑事警察局鑑定，該局以檢視法
    、試射法鑑定，其鑑定結果認該2 顆子彈係：「(一)1 顆，認
    係非制式子彈，由口徑9mm 制式彈殼組合直徑8.9mm 金屬彈
    頭而成，彈底具撞擊痕跡，經試射，可擊發，認具殺傷力。
    (二)1 顆，認係非制式子彈，由金屬彈殼組合直徑8.9mm 金屬
    彈頭而成，經試射，可擊發，認具殺傷力。」有該局99年3
    月12日刑鑑字第09 90026205 號鑑定書1 份在卷可據（見99
    年度偵字第885 號偵卷第13頁），足見扣案之2 顆子彈均具
    有殺傷力，堪認被告上開自白核與事實相符，而堪採信。從
    而，本件事證明確，被告犯行堪以認定，應依法論科。
三、論罪科刑之理由：
  (一)核被告所為，係犯槍砲彈藥刀械管制條例第12條第4 項之非
    法持有子彈罪。按持有子彈罪，其持有之繼續為行為之繼續
    ，而非狀態之繼續，亦即一經意圖犯罪而持有子彈，該罪雖
    告成立，但其完結，須繼續至持有行為終了之時為止。次按
    非法持有、寄藏槍砲彈藥刀械等違禁物，所侵害者為社會法
    益，如持有、寄藏之客體種類相同（同為手槍，或同為子彈
    者），縱令客體有數個（如數支手槍、數顆子彈），仍為單
    純一罪，不發生想像競合犯之問題（最高法院92年度臺上字
    第2121號判決意旨參照）。本件被告雖持有具有殺傷力之子
    彈2 顆，惟依前開說明，應僅成立單純一未經許可持有具有
    殺傷力之子彈罪，而不以其所持有之子彈數量而成立數罪，
    併予敘明。
  (二)次按「槍砲彈藥刀械管制條例第18條第4 項前段規定『犯本
    條例之罪，於偵查或審判中自白，並供述全部槍砲、彈藥、
    刀械之來源及去向，因而查獲或因而防止重大危害治安事件
    之發生者，減輕或免除其刑。』依其犯罪形態，倘該槍砲、
    彈藥、刀械已經移轉持有，而兼有來源及去向者，固應供述
    全部之來源及去向，始符合上開規定。但其犯罪行為，僅有
    來源而無去向，或僅有去向而無來源者，祇要供述全部來源
    ，或全部去向，因而查獲或因而防止重大危害治安事件之發
    生時，即符合減輕或免除其刑之規定，並非謂該犯罪行為，
    必須兼有來源及去向，始有該條項之適用。否則情節較重者
    （兼有來源及去向），合於減免之規定，情節較輕者（僅有
    來源而無去向，或僅有去向而無來源），反而不合於減免之
    規定，豈不造成輕重失衡。」又究應減輕或免除其刑，事實
    審法院有自由裁量之權，如判決已認該犯罪情狀，僅應減輕
    其刑，即毋庸說明不予免除其刑之理由。再依據刑法第66條
    但書之規定，同時有免除其刑之規定者，其減輕得減至三分
    之二。又所謂得減至三分之二乃指減輕之最大幅度，裁判時
    可在此幅度內自由酌量，並非必須減至三分之二，如減輕之
    刑度係在此範圍內，即非違法。此有最高法院95年度臺上字
    第5130號、89年度臺上字第283 號、81年臺上字第6134號裁
    判意旨可資參照。本件被告於偵查中即自白並供述其所持有
    經扣案之全部2 顆子彈來源為林忠正，並因而查獲林忠正，
    且經檢察官一併於本案起訴，而林忠正於本院100 年3 月21
    日、100 年4 月27日準備程序時，並均坦承任家鋒所持有之
    2 顆子彈為其所交付，有本案起訴書及本院100 年3 月21日
    、100 年4 月27日準備程序筆錄在卷可稽，而本件扣案2 顆
    子彈既仍於被告任家鋒持有中即遭查扣，則被告此一犯罪行
    為僅有來源而無去向，既已供述來源，並因而查獲，即與槍
    砲彈藥刀械管制條例第18條第4 項前段減輕或免除其刑之規
    定相符，是被告任家鋒自林忠正處取得2 顆具有殺傷力之子
    彈而持有之行為，應依此規定減輕其刑，並最多得減輕至三
    分之二。
  (三)爰審酌被告持有具殺傷力之子彈，對社會治安及人民生命財
    產具有潛在之危害威脅，惟念其持有具殺傷力之子彈數量非
    鉅，犯罪動機係因好奇，並未持以另犯他罪，犯罪手段尚屬
    平和，且犯罪後已坦承犯行，態度尚稱良好，並斟酌被告國
    中畢業之智識程度，一直都有正當工作，原為鐵工，約1 個
    月前轉換跑道學開挖土機，每月收入約新臺幣2 、3 萬元，
    未婚無子等一切情狀，量處如主文所示之刑，並分別就所處
    徒刑及罰金刑部分，諭知易科罰金及易服勞役之折算標準。
  (四)末者，扣案且經試射後認為具殺傷力之非制式子彈2 顆，已
    因送鑑試射失其子彈之結構及性能，堪認業已耗損，已無殺
    傷力至明，非屬違禁物，核無沒收之必要，附此敘明。
四、應適用之法律：
  (一)刑事訴訟法第273 條之1 第1 項、第299 條第1 項前段。
  (二)槍砲彈藥刀械管制條例第12條第4項、第18條第4項前段。
  (三)刑法第11條前段、第41條第1 項前段、第42條第3 項。
本案經檢察官江柏青到庭執行職務
中    華    民    國  100     年    8     月    29    日
                  刑事第一庭  法  官  謝 宜 雯
以上正本證明與原本無異。
如不服本判決應於收受送達後10日內向本院提出上訴書狀，並應
敘述具體理由；其未敘述上訴理由者，應於上訴期間屆滿後20日
內向本院補提理由書（均須按他造當事人之人數附繕本）「切勿
逕送上級法院」。
                              書記官  林 美 鳳
中    華    民    國  100     年    8     月    29    日
附錄本判決論罪科刑法條全文：
槍砲彈藥刀械管制條例第12條
未經許可，製造、販賣或運輸子彈者，處1 年以上7 年以下有期
徒刑，併科新台幣500 萬元以下罰金。
未經許可，轉讓、出租或出借子彈者，處6 月以上5 年以下有期
徒刑，併科新台幣300 萬元以下罰金。
意圖供自己或他人犯罪之用，而犯前二項之罪者，處3 年以上10
年以下有期徒刑，併科新台幣700 萬元以下罰金。
未經許可，持有、寄藏或意圖販賣而陳列子彈者，處5 年以下有
期徒刑，併科新台幣300 萬元以下罰金。
第 1 項至第 3 項之未遂犯罰之。